---
title: "Ventas de Apple entre 2008 y 2017"
author: "Marta Ruedas Burgos"
date: "11/16/2020"
output:
  html_document:
    toc: true
    toc_float: true
---

# Descripción de la tarea

Elección del modelo ETS y el modelo ARIMA que mejor predice las ventas. Habiendo dejado fuera de la estimación los trimestres del 2017.

Una vez seleccionado el modelo se estimara el modelo con todos los datos y se harán las predicciones del año 2017 y 2018.

Para comprender mejor lo que esta ocurriendo con las ventas de Apple, el siguiente articulo apareció en el “Wall Street Journal” en el fin de semana del 23/24 de Septiembre de 2017 y los ingresos por segmentos.


# Objetivo

El objetivo es predecir las ventas de Apple. Los datos han sido obtenidos desde el 2T de 2008 hasta el 3T del 2017. La base de datos a importar es la siguiente: IngresosApple.csv.

# Librerías

Importación de librerías necesarias para el caso práctico.

```{r message=FALSE, r,warning=FALSE}

library(readr) # Read
library(skimr) # Pretty Summarizes
library(forecast)
library(xts)
library(ggplot2)
library(ggfortify) #Plot Monthplot

```

# Read Data
```{r echo=FALSE, warning=FALSE}
# Data CSV file
rawData <- read.csv2("./data/IngresosApple.csv")
rawVentas<-rawData$Ingresos
rawDate<-seq(as.Date("2008/04/01"), as.Date("2017/07/01"), by = "quarter")

rawData
```

# **Análisis Exploratorio**


# Nombre De Las Variables

Primero estudiamos las variables:

- **TRIMESTRE**      

- ***INGRESOS***   

- ***VENTAS***  

# Summarize Data

Segundo exploramos los datos y los analizamos.
```{r echo=FALSE, warning=FALSE}
skim(rawData)
```

# **ETS**

(ETS) es un algoritmo estadístico local de uso común para el pronóstico de series de tiempo. El algoritmo ETS de Amazon Forecast llama a la función ets en el paquete "pronóstico" de la Red de archivos R completa (CRAN).

```{r echo=FALSE, warning=FALSE}
#Creo un objeto XTS 
xVentas=xts(rawVentas,order.by=rawDate)

```

# Gráfico Ventas Trimestrales de Apple

```{r echo=FALSE, warning=FALSE}
##Plot Serie
autoplot(xVentas)+ggtitle("Ventas Apple")+xlab("Trimestres")+ylab("Volumen Ventas")
```
```{r echo=FALSE, warning=FALSE}
#Transform to ts data

tsVentas=ts(coredata(xVentas), start = c(2008, 1), frequency = 4)
#Seasonal Plot
ggfreqplot(tsVentas,freq=4,nrow=1,facet.labeller=c("1T","2T","3T","4T"))+ggtitle("Primas Trimestrales")
```

# Series temporales: Componentes
```{r echo=FALSE, warning=FALSE}
plot(tsVentas)
```

# Cálculo del Modelo de ETS 
```{r echo=FALSE, warning=FALSE}

etsfit<-ets(xVentas)
#forecast model
fventas.ets=forecast(etsfit)
#Results
summary(fventas.ets)


#Plot
plot(fventas.ets)

```

```{r echo=FALSE, warning=FALSE}
#Select number of observation to compare forecast
cOmit=4
etsfit<-ets(window(tsVentas,end=2016+3/4))
fventas.ets=forecast(etsfit,h=cOmit)
#accuracy(etsfit,window(tsVentas,start=2017))
forecast:::testaccuracy(fventas.ets$mean,window(tsVentas,start=2017),test = NULL, d = NULL, D = NULL)

```


# **ARIMA**

ARIMA, es un algoritmo de pronóstico basado en la idea de que la información en los valores pasados de la serie temporal puede usarse por sí sola para predecir los valores futuros.

# Ventas Trimestrales Apple Modelo ARIMA

```{r echo=FALSE, warning=FALSE}
#Log transformation?
zlVentas=log(xVentas)
df_newl <- data.frame(value = as.vector(zlVentas),
                     time = time(zlVentas))
ggplot(df_newl)+geom_point(aes(x=time,y=value))+geom_line(aes(x=time,y=value))+ylab("Ventas")+ggtitle("Ventas Trimestrales Apple")+xlab("Trimestres")

```


```{r echo=FALSE, warning=FALSE}
#Difference
ggtsdisplay(zlVentas)
```

# Ventas Trimestrales LOG Apple

```{r echo=FALSE, warning=FALSE}
ggtsdisplay(diff(zlVentas))
```


```{r echo=FALSE, warning=FALSE}
ggtsdisplay(diff(zlVentas,4))
```

# Modelo ARIMA 
```{r echo=FALSE, warning=FALSE}
#ARIMA MODEL
fit1=auto.arima(xVentas,lambda=0)
summary(fit1)
```

# **Conclusión**

La conclusión después del análisis ha sido que las ventas suben en el cuarto semestre, es decir, la gente tiende a comprar más en la época de invierno. Esta tendencia se repite cada año al ser este periodo de tiempo normalmente cuando hay nuevos lanzamientos en todos los dispositivos Apple. 

Comparando los dos modelos, ETS y ARIMA, estudio de los modelos y los gráficos, he llegado a la conclusión que el mejor modelo es el ETS, porque se plantea con menos error.


# GitHub

Repositorio CP04: https://github.com/martaruedas/CP04_Apple.git

